臺灣臺北地方法院民事判決　九十一年度訴字第四三五○號
　　原　　　告　乙○○
　　被　　　告　中華電信股份有限公司
　　法定代理人　甲○○
右當事人間請求侵權行為損害賠償事件，本院判決如左：
    主      文
原告之訴及其假執行之聲請駁回。
訴訟費用由原告負擔。
    事實及理由
甲、程序方面：
    按訴狀送達後，原告不得將原訴變更或追加他訴。但請求之基礎事實同一或不甚
    礙被告之防禦及訴訟之終結者，不在此限，民事訴訟法第二百五十五條第一項第
    二、七款定有明文。經查，原告於起訴時原係主張被告侵害其健康權，嗣於民國
    九十一年十月二十五日具狀主張被告亦侵害其隱私權，原告所為固屬訴之追加，
    惟原告請求之基礎事實均為被告誤刊之行為，且不甚礙被告之防礙及訴訟之終結
    ，應予准許。
乙、實體方面：
一、原告主張：原告向被告租用00000000之電話號碼，於八十七年八月十九
    日移機至台北市○○路○段四六巷八號四樓，並更改號碼為00000000號
    後未再更動。其間原告皆表示不在被告所發行之電話號碼簿刊登，詎被告自八十
    八年一月起至九十一年間將上開電話刊登於其所發行之電話號碼簿公用事業類，
    並誤植租用戶為台灣電力公司所屬台北南區營業處材料股（下稱台電南區材料股
    ），數年來長期為第三人誤打電話必加以解釋而困擾，甚至因第三人質疑而生爭
    吵，而且被告誤登之租用戶又是公用事業，電話特別多。尤有甚者，原告長子黃
    俊傑因患重病長期接受化學治療而在家休養，故亦長期接受精神傷害而影響身體
    健康，且不幸於九十年十二月十七日死亡，足證被告誤刊之行為造成原告及家人
    精神上困擾，影響健康至鉅，並已侵害原告之隱私權，依民法第一百八十四條第
    一項前段、第一百九十五條第一項前段規定，被告自應負非財產上之損害賠償責
    任。又慰撫金之請求，其核給之標準固與財產上損害之計算不同，然非不可斟酌
    雙方身分資力與加害程度，核定相當之數額，是爰依上開規定請求被告賠償新台
    幣（下同）一百萬元等語。並聲明：被告應給付原告一百萬元，及自起訴狀繕本
    送達之翌日起至清償日止按年息百分之五計算之利息，並願供擔保請准宣告假執
    行。
二、被告就原告所主張誤刊之事實固不爭執，但辯稱：台電南區材料股係台灣電力公
    司台北南區營業處負責購置材料之單位，其往來對象悉以材料供應廠商為主，並
    非一般電力用戶或社會大眾，故經由電話號碼簿查詢而撥打系爭電話號碼，究屬
    有限，當不至造成原告太多之困擾。又被告電話客戶基本資料均存儲於ＳＯＰＳ
    檔建檔，該資料檔存儲台電南區材料股之電話號碼為00000000、000
    00000，未曾有誤，被告之所以誤刊實由於編輯時，自ＳＯＰＳ竣工檔輾轉
    檔案至電話號碼簿分類（ＴＤＣＳＩ）系統資料時發生錯誤所致，而一○四查號
    台提供之客戶電話號碼亦係自上開ＳＯＰＳ檔中查詢，因此經由一○四查號台尋
    得之台電南區材料股電話號碼並不會有誤撥之情形。另參諸原告自八十八年十一
    月間被告刊行之電話號碼簿誤植原告之電話號碼起，迄至九十一年三月二十八日
    原告首次來電申訴為止，期間長達二年餘，未見原告要求更正或申訴，益證誤打
    原告電話絕無僅有，否則原告當不至長期緘默，其理亦明。另原告所主張之事實
    究竟如何影響其健康權，並未見原告提出證據證明。且因被告記載的對象並非原
    告而是台電南區材料股，故亦無侵害原告之隱私權。再者，原告請求之慰撫金顯
    屬過高等語置辯。並聲明：駁回原告之訴及其假執行之聲請，如受不利判決，願
    供擔保請准免為假執行。
三、按因故意或過失，不法侵害他人之權利者，負損害賠償責任；又不法侵害他人之
    身體、健康、名譽、自由、信用、隱私、貞操，或不法侵害其他人格法益而情節
    重大者，被害人雖非財產上之損害，亦得請求賠償相當之金額，民法第一百八十
    四條第一項前段、第一百九十五條第一項前段分別定有明文。又損害賠償之債，
    以有損害之發生及有責任原因之事實，並二者之間，有相當因果關係為成立要件
    。故原告所主張損害賠償之債，如不合於此項成立要件者，即難謂有損害賠償請
　　求權存在，最高法院四十八年台上字第四八一號判例可資參照。經查，原告雖主
　　張其因被告誤刊之行為致其健康權受到損害，並提出其子黃俊傑之死亡證明書一
　　紙為證，惟觀諸上揭死亡證明書記載，黃俊傑之直接死亡原因係因顱內出血，先
　　行原因（引起上述死亡原因之疾病或傷害）則為敗血性休克及急性淋巴性白血病
　　，均難認與被告誤刊之行為有關。此外，原告復未舉他證以實其說。揆諸前揭說
    明，原告據此主張其健康權受到損害一語，尚無足採。又查，被告固然將原告之
    電話號碼誤刊於其發行之電話號碼簿上，惟被告記載租用戶的對象並非原告而是
    台電南區材料股，故從電話號碼簿之記載，亦無從得知該電話號碼為原告所租用
    ，自無侵害原告之隱私權可言。
四、綜上所述，本件原告既未證明其健康權確實受有損害，而被告亦未侵害其隱私權
    。從而，原告依民法第一百八十四條第一項前段、第一百九十五條第一項前段請
    求被告賠償非財產上損害一百萬元，即屬無據，應予駁回。又原告之訴既經駁回
    ，其所為假執行之聲請亦失所附麗，一併駁回之。
五、因本案事證已臻明確，兩造其餘主張陳述及所提之證據，均毋庸再予審酌，附此
    敘明。
六、訴訟費用負擔之依據：民事訴訟法第七十八條。
中　　　華　　　民　　　國　　九十一　　年　　十一　　月　 　二十一 　　日
                                            民事第五庭法      官　林秀圓
右為正本係照原本作成
如對本判決上訴，須於判決送達後廿日內向本院提出上訴狀
中　　　華　　　民　　　國　　九十一　　年　　 十一　 月　　 二十一　　 日
　　　　　　　　　　　　　　　　　　　　　　　　　　　法院書記官　林蓮女
